臺灣高等法院刑事判決　　　　　　　　94年度上易字第2092號
上　訴　人　臺灣新竹地方法院檢察署檢察官
被　　　告　甲○○
　　　　　　　　　　（另案於臺灣新竹看守所羈押中）
上列上訴人因被告竊盜案件，不服臺灣新竹地方法院94年度易字
第521號，中華民國94年10月18日第一審判決 (起訴案號：臺灣
新竹地方法院檢察署94年度偵字第3892號及併辦案號：94年度偵
字第5458號），提起上訴，本院判決如下：
    主  文
原判決撤銷，發回臺灣新竹地方法院。
    理  由
一、本件原審宣示判決筆錄略以：甲○○自民國94年5月12日凌
    晨2時許起至同年7月間某日止，出於為自己不法所有目的之
    連續犯罪意思，分別於94年5月12日凌晨2時許，駕駛車牌號
    碼SH3-082號輕型機車，前往新竹縣湖口鄉信義村43之1號旁
    ，持其所有足以攻擊人身，危害人生命、身體安全，在客觀
    上具有危險性可供兇器使用的破壞剪1支，並以攀登路旁樹
    木之方式，將臺灣電力股份有限公司（下稱臺電公司）所有
    ，而由該公司新竹區營業處湖口服務所電務主辦吳桂全所管
    理維修，駕設於王爺幹30支3-5電桿上電纜線逐段剪下，竊
    取長約71公尺之電纜線，價值約新臺幣（下同）1,300元，
    得手後據為己有，嗣為新竹縣湖口鄉信義村巡守隊副隊長李
    書晃在上址埋伏時，發現附近路燈突然熄滅，因之當場查獲
    ，並扣得做案工具破壞剪1支、已剪下之PVC風雨線6公尺，
    而甲○○則趁隙逃逸，經李書晃記下車號，並經警循上開車
    號查得車主為周子強，經告以已將車子賣予甲○○始循線查
    獲甲○○而得知上情；嗣於同月15日晚上10時許，甲○○復
    駕駛上開輕型機車，前往新竹縣新豐鄉瑞興村，承前犯意持
    其所有足以攻擊人身，危害人生命、身體安全，在客觀上具
    有危險性可供兇器使用的另一破壞剪1支（業已滅失），亦
    以上開同樣方式，將臺電公司所有，駕設於德盛高幹60支5-
    7 電桿上電纜線逐段剪下，竊取長約80公尺之祼銅線、80公
    尺之PVC風雨線，得手後據為己有，並分3次持往位於桃園縣
    楊梅鎮富岡里某處舊貨業販售，先後得款1,300元、650元、
    800元。嗣經警因上開李書晃記下車號循線查獲甲○○始得
    知上情；後於94年7月間某日中午12時許，復承上開犯意，
    在新竹縣新豐鄉瑞興村3鄰崁頭42號住處，趁其弟弟姜智龍
    不在家之際，徒手竊取姜智龍所有之手機3支，並將其等變
    賣後取得現金而花用完畢，嗣經姜智龍向警局提起告訴，始
    知上情。是以按刑法第56條、第321條第1項第3款、第38條
    第1項第2款，判處被告甲○○有期徒刑壹年參月，併諭知扣
    案之破壞剪壹支沒收之。
二、檢察官上訴意旨略以：被告甲○○於原審判決前之94年8月
    間，意圖為自己不法之所有，在新竹縣新豐鄉瑞興村3鄰崁
    頭42號之住處，竊取其母徐桂蘭所有之現金新台幣2萬元，
    得手後供己打玩電子遊戲機花用殆盡，涉犯竊盜罪嫌。而被
    告上開犯行，與本件之犯罪有連續犯之裁判上一罪關係，為
    起訴效力所及，原審判決未及斟酌審判，難認允當云云。
三、按依刑事訴訟法所定協商程序所為之科刑判決，原則上不得
    上訴，但有同法第455條之4第1項第1款、第2款、第4款、第
    6款、第7 款所定情形之一，或協商判決違反同條第2項之規
    定者，不在此限，刑事訴訟法第455條之10第1項定有明文。
    而該條項第6 款規定之「被告有其他較重之裁判上一罪之犯
    罪事實者」，係重在「犯罪事實」，而非「罪名」。換言之
    ，若被告另有其他與原協商判決認定之事實有裁判上一罪關
    係之犯罪事實，且應科予較重於原協商之刑度者，即屬之，
    以避免被告避重就輕、以少抵多。又刑法第56條規定之連續
    犯，雖以一罪論，但得加重其刑至2分之1，其加重多寡，當
    與連續犯行次數之多寡有關，故同一連續犯案件，其所認定
    犯行次數較少者，與所認定犯行次數較多者，兩者適用之連
    續犯刑罰法條，就形式上觀之，雖無差異，但實質上其法條
    所含刑罰輕重之程序，顯有不同，故第二審法院所認定連續
    犯之次數，倘較第一審法院所認者為多，則第一審判決適用
    之連續犯刑罰法條，實質上即難謂適當，依照刑事訴訟法第
    370條但書之規定，第二審自得諭知較重於第一審判決之刑
    （最高法院82年度第7次民刑事庭會議決議意旨參照)。揆諸
    同一法理，連續犯形式上雖係適用同一刑罰法條論處，然實
    質上其法條所含刑罰輕重顯有不同，被告雖經原審論以連續
    犯，然倘第二審法院認定被告之犯罪事實次數較第一審所認
    定者為多，應仍屬有較重之裁判上一罪之「犯罪事實」未予
    審酌之違法，自與刑事訴訟法第455條之4第1項第6款之規定
    相當，得為協商判決之上訴理由。
四、經查：
(一)本案在原審審理時，檢察官於94年10月18日聲請改依協商程
    序為判決，嗣檢察官與被告於審判外達成協商之合意，且據
    被告就所犯刑法第 321條第1項第3款、第320條第1項之罪，
    均予以認罪，其協商合意內容為：被告連續攜帶兇器竊盜，
    願受有期徒刑壹年參月之宣告 (見原審卷第60頁）。原審因
    認前述協商合意並無刑事訴訟法第455條之4第1項所列情形
    之一，乃不經言詞辯論，援引刑事訴訟法第455條之4第2項
    、第455條之8，刑法第56條、第321條第1項第3款、第38條
    第1項第2款規定，於94年10月18日在協商合意範圍內量處被
    告有期徒刑壹年參月，併諭知扣案之破壞剪壹支沒收之。
(二)惟被告甲○○於原審判決前之94年8月間，意圖為自己不法
    之所有，在新竹縣新豐鄉瑞興村3鄰崁頭42號之住處，竊取
    其母徐桂蘭所有之現金新台幣2萬元。就此次竊行觀之，與
    前開經協商判決認定之竊盜犯罪部分，時間緊接，手法雷同
    ，基本犯罪構成要件相同，顯係基於概括犯意反覆為之，應
    認係連續犯之裁判上一罪關係。揆諸前揭說明，原審檢察官
    執此提起上訴，為有理由，自應由本院將原審判決撤銷，並
    發回第一審法院依判決前之程序更為審判。
據上論結，應依刑事訴訟法第455條之10第3項，判決如主文。
中　　華　　民　　國　　94　　年　　12　　月　　16　　日
　　　　　　　　　刑事第十七庭  審判長法　官  鄭 文 肅
　　　　　　　　　　　　　　　　　　  法　官  施 俊 堯
　　　　　　　　　　　　　　　　　　  法　官  蘇 隆 惠
以上正本證明與原本無異。
不得上訴。
                                      書記官  邵 淑 津
中　　華　　民　　國　　94　　年　　12　　月　　19　　日
